# 请教陈版主，关于购入设备如何进行处理

提问人：shenjiyuan 时间：2020-06-14 17:18:00
陈版主：
您好，我们的客户是一家施工企业，在购入设备计入哪个科目时遇到问题。施工企业正在进行项目施工，需要购买监控等设备，项目完工后，相关设备如果拆除残余价值几乎为 0 。
我们想请教陈版主，对于此类取决于项目施工周期的设备应该如何处理。
1 、如将其计入固定资产，根据会计政策，此类固定资产的折旧期限一般是5-10年（相关会计政策无法修改），项目完工后需要直接报废固定资产。
2 、如将其计入长期待摊费用，根据准则，长期待摊费用是账户用于核算企业已经支出，但摊销期限在 1 年以上（不含 1 年）的各项费用，包括固定资产修理支出、租入固定资产的改良支出以及摊销期限在 1 年以上的其他待摊费用。相关资产计入长期待摊是否合适。
3 、我们考虑过将其计入低值易耗品，但是金额较大。
请教陈版主，对于此类设备，计入哪个科目较为合适。

回答人：chenyiwei
如果预计使用期限超过一年的，则符合固定资产的定义，应确认为固定资产，但其折旧年限根据实际情况确定（如短于税法规定的该类固定资产最短折旧年限的，则需进行纳税调整）。